【裁判字號】    98,易,1690
【裁判日期】    980831
【裁判案由】    傷害等
【裁判全文】
臺灣臺北地方法院刑事判決              98年度易字第1690號
公  訴  人  臺灣臺北地方法院檢察署檢察官
被      告  乙○○
上列被告因傷害等案件，經檢察官提起聲請簡易判決處刑（九十
八年度偵字第八六九九號），經本院改依通常程序審理，被告於
準備程序中先就被訴事實為有罪之陳述，經本院告以簡式審判之
旨，並聽取當事人之意見後，本院合議庭裁定行簡式審判程序，
判決如下：
    主  文
乙○○傷害人之身體，處有期徒刑月，如易科罰金，以新臺幣
壹仟元折算壹日；又損壞他人之營業小客車玻璃，處拘役拾日，
如易科罰金，以新臺幣壹仟元折算壹日。
    事  實
一、乙○○於民國九十八年三月十一日夜間零時二十分，駕駛車
    牌號碼三一一－ＹＦ號營業小客車，在臺北市中正區○○○
    路三號「臺北火車站」東一門，與駕駛車牌號碼七四０－Ｅ
    Ｒ營業小客車之甲○○，因排班停車問題而生爭執，甲○○
    即駕該營業小客車擋在乙○○所駕營業小客車前面，乙○○
    旋下車靠近並開啟甲○○之該營業小客車車門，基於傷害之
    犯意，以左手揮打甲○○臉部，致甲○○右眼受有急性玻璃
    體剝離傷害。嗣甲○○即返回其營業小客車內，並將車門上
    鎖，乙○○見甲○○緊閉車門，另基於毀損之犯意，持鐵棍
    猛砸甲○○所駕駛之營業小客車左前玻璃，致該玻璃粉碎，
    足以生損害於甲○○，乙○○旋駕車離去，嗣經甲○○報警
    處理後，始悉上情。
二、案經被害人甲○○訴請暨臺北市政府警察局中正第一分局報
    告臺灣臺北地方法院檢察署檢察官偵查聲請簡易判決處刑，
    經本院改依通常程序審理，乙○○於準備程序進行中就被訴
    事實為有罪之陳述，經合議庭裁定改行簡式審判程序。
    理  由
一、上揭事實，業據被告乙○○迭於警詢時、偵查中檢察官訊問
    時及於本院準備程序中、審理時供承不諱（見臺灣臺北地方
    法院檢察署《下稱臺北地檢署》九十八年度偵字第八六九九
    號卷第二頁至第三頁、第二四頁至第二六頁、本院卷第一０
    頁至第一一頁、第三０頁至第三四頁），且經證人即告訴人
    甲○○於警詢時證述屬實（見同上偵查卷第四頁至第五頁）
    ，並有國立臺灣大學醫學院附設醫院九十八年三月十一日診
    字第０九八０三０二０八八號診斷證明書、現場照片七張等
    件（見同上偵查卷第六頁至第十一頁）在卷可佐，而告訴人
    甲○○受有急性玻璃體剝離傷害，然尚無毀敗或嚴重損害其
    視能之情形，復經臺灣國立臺灣大學醫學院附設醫院九十八
    年八月六日校附醫秘字第０九八０００四九二九號函覆明確
    （見本院卷第二四頁至第二五頁），而核諸告訴人甲○○於
    本院準備程序中，陳稱：伊所稱之重傷害，係因眼睛是身體
    重要部分，是靈魂之窗，所以傷害到眼睛是重傷害乙情（見
    本院卷第三０頁反面），足認依上開補強證據已足資擔保被
    告於偵查中及本院審理時所為之上開任意性自白具有相當程
    度之真實性，而得確信被告前述自白之犯罪事實確屬真實，
    從而，依刑事訴訟法第一百五十六條第一項及同條第二項規
    定，自得依被告前述自白及該等補強證據認定被告確有為前
    述傷害、毀損之犯行，本件事證明確，被告之犯行，均堪以
    認定。
二、核被告所為，分別係犯刑法第二百七十七條第一項傷害罪、
    、第三百五十四條之毀損罪。被告所犯上開二罪間，犯意各
    別，行為互殊，應予分論併罰。爰審酌被告僅因與告訴人因
    排班停車問題發生爭執，即徒手毆打告訴人，並以鐵棍毀損
    被告之營業小客車左前玻璃之犯罪動機、目的與手段，及被
    告所為造成告訴人受有右眼受有急性玻璃體剝離傷害，傷害
    非輕，然念諸被告犯罪後尚能坦承犯行，係因與告訴人就賠
    償金額無法合意，始未能達成和解之犯後態度等一切情狀，
    分別量處如主文所示之刑，並均諭知易科罰金之折算標準，
    以示懲儆。
據上論斷，應依刑事訴訟法第二百七十三條之一第一項、第二百
九十九條第一項前段，刑法第二百七十七條第一項、第三百五十
四條、第四十一條第一項前段，刑法施行法第一條之一第一項、
第二項前段，判決如主文。
本案經檢察官賴秋萍到庭執行職務。
中    華    民    國    98    年    8    月    31     日
                  刑事第五庭    法  官  鄭昱仁
以上正本證明與原本無異。
如不服本判決應於收受送達後10日內向本院提出上訴書狀，並應
敘述具體理由；其未敘述上訴理由者，應於上訴期間屆滿後20日
內向本院補提理由書（均須按他造當事人之人數附繕本）「切勿
逕送上級法院」。告訴人或被害人如對於本判決不服者，應具備
理由請求檢察官上訴，其上訴期間之計算係以檢察官收受判決正
本之日期為準。
                                 書記官  宋德華
中    華    民    國    98    年    8    月    31     日
附錄本案論罪科刑法條：
中華民國刑法第277條
（普通傷害罪）
傷害人之身體或健康者，處3年以下有期徒刑、拘役或1,000元以
下罰金。
犯前項之罪因而致人於死者，處無期徒刑或7年以上有期徒刑；
致重傷者，處3年以上10年以下有期徒刑。
中華民國刑法第354條
（毀損器物罪）
毀棄、損壞前二條以外之他人之物或致令不堪用，足以生損害於
公眾或他人者，處2年以下有期徒刑、拘役或500元以下罰金。


司法院資訊處製作；財團法人民間司法改革基金會備份。
